---
title: "Vorlesung"
subtitle: "Einführung in qualitative und quantitative Forschungsmethoden"
author: "Samuel Merk"
format: 
  revealjs:
    auto-stretch: false
    self-contained: true
    title-slide-attributes:
      data-background-image: img/sash.svg
      data-background-size: 30%
      data-background-position: 0 0
    slide-number: false
    preview-links: false
    pdf-separate-fragments: true
    controls: true
    logo: img/PHlogo.svg
    theme: [simple, css/custom.scss]
    fullscreen: true
    pdfexport: true
bibliography: references.bib
csl: apa.csl
---
## Heutige Sitzung {.center}
<br>
[{{< fa brain >}}]{.imp} »Einfachere« Klausuraufgaben

<br>
[{{< fa arrows-turn-to-dots >}}]{.imp} Verteilungsbeschreibung mit Software + Ihren Daten

<br>
[{{< fa down-long >}}]{.imp} Vertiefung: Normalverteilung  

<br>
[{{< fa circle-question >}}]{.imp} Ihre Fragen


```{r hidden chunk which creates template stuff}
#| echo: false

## in terminal ########
# quarto install extension quarto-ext/fontawesome
# quarto install extension schochastics/academicons
#

########################
library(fontawesome)
library(tidyverse)

# Change css to lecker PH green
if(!dir.exists("img"))
dir.create("img")
if(!dir.exists("css"))
dir.create("css")
fileConn<-file("css/custom.scss")
writeLines(c("/*-- scss:defaults --*/",
             "$link-color: #8cd000 !default;"), fileConn)
close(fileConn)

# create sash with URL
sash <- 
  ggplot() + 
  geom_polygon(data = tibble(x = c(0,4,5.5,0),
                             y = c(1,5,5,-.5)),
               aes(x,y), fill = "#8cd000") + 
  coord_fixed() +
  annotate(geom = "text", 
           label = " ", 
           x = .8, y = .8, 
           angle = 45,
           hjust = 0, vjust = 0,
           size = 10,
           color = "white") +
 theme_void() + 
 theme(plot.margin = margin(-2,0,0,-12, unit = "cm"))
ggsave("img/sash.svg", sash)
```

```{css}
.callout-title {background-color: #8cd000 !important;}

.imp {
  color: #8cd000;
}

.em08{
  font-size: .8em;
}
.em07{
  font-size: .7em;
}

.em15{
  font-size: 1.5em;
}


figure>figcaption {
    margin-top: 0.5em;
    text-align: center;
}

.citation {
  font-size: .8em;
  color: #8cd000;
}


.timevis.html-widget .vis-background .vis-minor.vis-odd {
  background: #8CD00030;
  }
  
.vis-text {
  color: #ffffff !important;
  }
  
.vis-timeline {
  border: transparent;
  }
  
.vis-item {
  border-color: #8CD000; 
  background-color: #8CD000; 
  color: #ffffff !important;
}



.vis-current-time {
  background-color: #8CD00000;
}
  
```



## {{< fa brain >}} Aktivierung Ihres Vorwissens! {.center}

Bearbeiten Sie die klausurähnlichen Warm-Up-Aufgaben zur Verteilungsbeschreibung auf moodle.

## Verteilungsbeschreibung mit Software (jamovi, JASP)
```{r}
library(tidyverse)
source("https://soscisurvey.ph-karlsruhe.de/FOME23/?act=kgcQZxRcN5int46JCEkJYbDm&rScript")

data_verteilungsbeschreibung <- ds |> 
  mutate(NC_ABI = as.numeric(AS02_01),
         Notenpunkte_Matheabi = as.numeric(AS03_16),
         Ausfuelldauer = TIME_SUM) |> 
  rowwise() |> 
  mutate(Procastrination = mean(PC01_01, PC01_02, PC01_03, PC01_04, PC01_05, 
                                PC01_06, PC01_07, PC01_08, PC01_09)) |> 
  ungroup() |> 
  select(NC_ABI, Notenpunkte_Matheabi, Ausfuelldauer, Procastrination)
         
haven::write_sav(data_verteilungsbeschreibung, "data_verteilungsbeschreibung.sav")
```


## Vertiefung Normalverteilung {.smaller .center}
::: {.incremental}
* Viele Größen kommen in der Natur normalverteilt vor [@mcelreath2020]
* »Normalverteilt« bedeutet, die Wahrscheinlichkeitsdichte folgt der Funktion $f(x)=\frac{1}{\sigma \sqrt{2 \pi}} e^{-\frac{1}{2}\left(\frac{x-\mu}{\sigma}\right)^2}$
* [Dieser interaktiven Darstellung {{< fa square-up-right >}}](https://www.geogebra.org/m/uRcrDyKj){preview-link="true"} kann entnommen werden, dass $\mu$ dem arithmetischen Mittel/Median/Modus entspricht und $\sigma$ der Standardabweichung
* Das [»Galtonboard« {{< fa square-up-right >}}](https://www.youtube.com/embed/TwctT3Ncm1w){preview-link="true"} kann als konzeptuelle Erklärung dafür dienen, warum die "Addition vieler unabhägiger Zufälle" zu einer Vornalverteilung führt (zentraler Grenzwertsatz) 
:::

. . .

> [{{< fa comments >}}]{.imp} Warum sind Schulnoten oft nicht normalverteilt, wissenschaftlich entwickelte Leistungs- und Fähigkeitstests aber schon?


## Ihre Fragen zur Verteilungsbeschreibung {.smaller}

Bitte stellen Sie unter [https://bit.ly/merk006 {{< fa square-up-right >}}](https://bit.ly/merk006) Ihre Fragen zu den Begriffen aus den Lernkarten. Klicken Sie dazu auf »Q & A«.<br><br>
```{r, out.width="70%", fig.align='center', echo = F, message = F}
library(qrencoder)
par(mar=c(0,0,0,0))
image(qrencode_raster("https://bit.ly/merk006"), 
      asp=1, col=c("#00000000", "#62DC3A"), axes=FALSE, 
      xlab="", ylab="", bg = 'transparent')
```



## Auslosung {.smaller}
```{r}
#| echo: true
#| eval: true

library(tidyverse)
set.seed(2505)
source("https://soscisurvey.ph-karlsruhe.de/Mathematikarbeiten/?act=e1g9LMzN1JsM9XzCKPrEzeYQ&rScript")  

ds |> 
  filter(lubridate::ymd_hms(STARTED) > lubridate::ymd_hms("2023-05-03 10:00:00") &
           FINISHED == 1 &
           SC01 == "Ja, ich habe den Datenschutz gelesen und bin damit einverstanden.") |> 
  sample_n(1) |> 
  mutate(`Gewinnercodes (ohne die letzten drei Stellen)` = substr(ZG03_01, 1, 9)) |> 
  dplyr::select(`Gewinnercodes (ohne die letzten drei Stellen)`)
```


## Literatur
<style>
div.callout {border-left-color: #8cd000 !important;
</style>